臺灣高等法院刑事裁定
109年度抗字第1019號
抗  告  人
即  受刑人  王主恩



上列抗告人即受刑人因聲請定其應執行刑案件，不服臺灣新北地
方法院中華民國109年5月26日裁定（109年度聲字第1870號），
提起抗告，本院裁定如下：
    主  文
抗告駁回。                                             
    理  由
一、原裁定意旨略以：抗告人即受刑人王主恩因犯竊盜共10罪，
    經臺灣桃園地方法院、臺灣士林地方法院及原審法院分別判
    處如附表所示之刑，並均分別確定在案，有各該刑事判決書
    及本院被告前案紀錄表在卷可稽。又本件受刑人所犯如附表
    編號2至10所示之罪所處之有期徒刑，依法得易科罰金，所
    犯如附表編號1所示之罪所處之有期徒刑，則依法不得易科
    罰金，有刑法第50條第1項但書第1款之情形，須經受刑人之
    請求，始得依刑法第51條規定定其應執行刑。查本件受刑人
    業已請求聲請人就如附表所示之10罪，提出定其應執行刑之
    聲請，有其於民國109年4月27日簽立之定刑聲請切結書1份
    在卷足查（見執聲字卷第9頁），是聲請人以原審法院為各
    該案犯罪事實最後判決之法院，聲請定其應執行之刑，經原
    審法院審核認其聲請為正當。查受刑人所犯如附表所示10罪
    所處之刑，經參酌外部性界限，及考量被告各次所犯均為竊
    盜罪，犯罪類型相同，犯罪時間相近等情節，並佐以附表編
    號6至9所示之罪（原聲請附表編號6之4罪）曾經該判決定應
    執行刑為有期徒刑6月等情，定本件應執行刑為有期徒刑3年
    ，以符合罪刑相當及量刑比例之原則等語。
二、抗告意旨略以：原裁定只小幅減少4個月之量刑實屬過苛，
    與罪刑相當原則不符，且與社會法感情相悖。新北地院106
    年度執更壬字第4082號、基隆法院105年執更乙字第1120號
    、基隆法院96年易字第538號、高等法院105年訴字第84號、
    新北地院105年訴字第139號等案件，受刑人所犯各罪刑期總
    和與法院所定之應執行刑均差距甚多，可資參照。抗告人所
    犯各罪，縱非同一性質，然刑事罪責相較於殺人、強盜等重
    罪科刑卻不惶多讓，此公平乎？另抗告人所犯各罪時間於10
    7年8月至11月，均屬同期間內所為，因檢察官先後起訴，始
    分別審判，對於抗告人之權益難謂並無影響，原審未就抗告
    人整體行為態樣、時間觀察，即定應執行刑為3年，顯然不
    利於受刑人，難謂與內部界限與罪責公平性無違，請鈞院從
    輕重新量刑，給抗告人改過向上的機會等語。
三、按法律上屬於自由裁量之事項，並非概無法律性之拘束。法
    院就自由裁量權之行使，除不得逾越法律所規定範圍之外部
    性界限外，尚應受比例原則、公平正義原則之規範，謹守法
    律秩序之理念，體察法律之規範目的，使其結果實質正當，
    合於裁量之內部性界限，俾與立法本旨相契合。刑法第51條
    第5款規定數罪併罰，宣告多數有期徒刑者，應於各刑中之
    最長期以上，各刑合併之刑期以下，定其應執行之刑期，但
    不得逾30年。其就數罪併罰，固非採併科主義，而係採限制
    加重主義，就俱發各罪中，以最重之宣告刑為基礎，由法院
    參酌他罪之宣告刑，裁量加重定之，且不得逾法定之30年最
    高限制，此即外部性界限。然上揭定其應執行刑，既屬刑法
    賦予法院自由裁量之事項，其應受內部性界限之拘束，要屬
    當然。而刑法修正將連續犯、常業犯規定悉予刪除，考其立
    法目的，係基於刑罰公平原則考量，杜絕僥倖犯罪心理，並
    避免鼓勵犯罪之誤解，乃改採一行為一罪一罰。是定其刑期
    時，除仍應就各別刑罰規範之目的、輕重罪間體系之平衡、
    整體犯罪非難評價、各行為彼此間之偶發性、與被告前科之
    關聯性、各行為所侵害法益之專屬性或同一性、數罪對法益
    侵害之加重效應、罪數所反映之被告人格特性與犯罪傾向等
    ，為綜合判斷外，尤須參酌上開實現刑罰公平性，以杜絕僥
    倖、減少犯罪之立法意旨，為妥適之裁量（最高法院100年
    度台上字第5342號判決意旨參照）。
四、查抗告人因犯如附表所示竊盜及偽造文書等案件，先後經法
    院判處如附表所示之有期徒刑，且均分別確定在案（聲請書
    及原裁定附表編號4之「偵查（自訴）機關年度案號」應更
    正為如本裁定附表所示），有各該判決書及本院被告前案紀
    錄表在卷可按，從而原審認本件聲請為正當，於各該刑期及
    曾定應執行刑總和之限制下，定其應執行之刑為有期徒刑3
    年，並未逾越刑法第51條第5項所定之外部界限，亦未逾越
    自由裁量之內部界限，且有再給予折扣，當屬法院於個案中
    之職權行使，要與公平正義原則、比例原則均屬無違，並無
    違法或不當之處。抗告人雖執前詞抗告，惟按數罪併罰之定
    應執行刑，係出於刑罰經濟與責罰相當之考量，並非在於給
    予受刑人不當利益，個案情節不同，要難比附援引，抗告意
    旨所執他案，亦無拘束其他法院裁量權自由行使之效力。又
    抗告人所為如附表所示各罪，乃為不同案件，查獲機關亦各
    不相同，檢察官分別起訴，法院分別審判，於法並無違誤，
    自無抗告意旨所陳影響抗告人權益之情事。原裁定依前所述
    ，既無違反法秩序理念規範之比例原則、平等原則、責罰相
    當原則、重複評價禁止原則等內部界限之情事，抗告人徒憑
    己意猶執前詞，指摘原裁定不當，請求重新從輕定其應執行
    刑而提起抗告，其抗告為無理由，應予駁回。
據上論斷，應依刑事訴訟法第412條，裁定如主文。
中　　華　　民　　國　　109 　年　　6 　　月　　30　　日
                  刑事第二十庭  審判長法　官  王復生　
                                      法　官　陳春秋
                                      法　官　張紹省
以上正本證明與原本無異。
如不服本裁定，應於收受送達後五日內向本院提出抗告狀。
                                      書記官  莫佳樺
中　　華　　民　　國　　109 　年　　7 　　月　　6 　　日
附表：
編號  1 2 3 罪名  竊盜 竊盜 竊盜 宣告刑  有期徒刑7月 有期徒刑6月 有期徒刑6月 犯罪日期  107年8月10日 107年8月17日 107年9月1日 偵查(自訴)機關年度案號  新北地檢107年度偵字第38444號 桃園地檢107年度偵字第26304號 桃園地檢108年度偵字第5269號 最  後 事實審 法    院 新北地院 桃園地院 桃園地院  案    號 108年度審易字第525號 108年度審易字第663號 108年度審易字第647號  判決日期 108年4月25日 108年5月15日 108年5月15日 確  定 判  決 法    院 新北地院 桃園地院 桃園地院  案    號 108年度審易字第525號 108年度審易字第663號 108年度審易字第647號  判決 確定日期 108年5月29日 108年6月17日 108年6月17日 是否為得易科罰金之案件  否 是 是 備           註  新北地檢108年度執字第9575號 桃園地檢108年度執字第10571號 桃園地檢108年度執字第10572號 

編號  4 5 6 罪名  竊盜 竊盜 偽造文書 宣告刑  有期徒刑6月 有期徒刑6月 有期徒刑2月 犯罪日期  107年9月1日 107年11月29日 107年10月31日 偵查(自訴)機關年度案號  桃園地檢107年度偵字第29306號 桃園地檢108年度偵字第3573號 士林地檢108年度偵字第8045號 最  後 事實審 法    院 桃園地院 桃園地院 士林地院  案    號 107年度審易字第3436號 108年度審易字第1161號 108年度士簡字第548號  判決日期 108年5月15日 108年9月9日 108年9月17日 確  定 判  決 法    院 桃園地院 桃園地院 士林地院  案    號 107年度審易字第3436號 108年度審易字第1161號 108年度士簡字第548號  判決 確定日期 108年6月17日 108年9月30日 109年2月3日 是否為得易科罰金之案件  是 是 是 備           註  桃園地檢108年度執字第10573號 桃園地檢108年度執字第15541號 士林地檢109年度執字第1018號     編號6至9應執行有期徒刑6月確定 

編號  7 8 9 罪名  偽造文書 偽造文書 偽造文書 宣告刑  有期徒刑2月 有期徒刑2月 有期徒刑2月 犯罪日期  107年11月11日 107年11月12日 107年11月14日 偵查(自訴)機關年度案號  士林地檢108年度偵字第8045號 士林地檢108年度偵字第8045號 士林地檢108年度偵字第8045號 最  後 事實審 法    院 士林地院 士林地院 士林地院  案    號 108年度士簡字第548號 108年度士簡字第548號 108年度士簡字第548號  判決日期 108年9月17日 108年9月17日 108年9月17日 確  定 判  決 法    院 士林地院 士林地院 士林地院  案    號 108年度士簡字第548號 108年度士簡字第548號 108年度士簡字第548號  判決 確定日期 109年2月3日 109年2月3日 109年2月3日 是否為得易科罰金之案件  是 是 是 備           註  士林地檢109年度執字第1018號     編號6至9應執行有期徒刑6月確定   

編號  10 （以下空白）  罪名  竊盜   宣告刑  有期徒刑3月   犯罪日期  107年11月24日   偵查(自訴)機關年度案號  新北地檢108年度偵字第8013號   最  後 事實審 法    院 新北地院    案    號 108年度審簡字第1129號    判決日期 108年12月11日   確  定 判  決 法    院 新北地院    案    號 108年度審簡字第1129號    判決 確定日期 109年1月14日   是否為得易科罰金之案件  是   備           註  新北地檢109年度執字第3393號